臺灣高等法院刑事判決
109年度上訴字第1474號
上  訴  人  
即  被  告  黃清輝


選任辯護人  曾宿明律師
上列上訴人即被告因毒品危害防制條例案件，不服臺灣士林地方
法院108年度重訴字第12號，中華民國109年2月27日第一審判決
（起訴案號：臺灣士林地方檢察署108年度偵字第10891、113082
號），提起上訴，本院判決如下：
    主  文
原判決撤銷。
黃清輝犯如附表一所示之罪，各處如附表一所示之宣告刑及沒收
。應執行有期徒刑拾肆年。
    事  實
一、黃清輝明知海洛因係毒品危害防制條例第2條第2項第1款所
    定之第一級毒品，不得販賣，竟分別基於販賣第一級毒品以
    營利之犯意，先後為下列行為：
  ㈠於民國108年3月26日16時19分許，持用附表二編號一所示手
    機搭配行動電話0000000000號（下稱本案門號）與蔡滄海持
    用之行動電話0000000000號聯繫後，在臺北市士林捷運站旁
    ，以新臺幣（下同）4,500元之價格，販賣交付海洛因四分
    之一錢（約0.93公克）予蔡滄海得逞，並收取獲得2,000元
    之價款。
  ㈡於108年4月30日16時19分許，持用本案門號與許明世持用之
    行動電話0000000000號聯繫後，在臺北市士林捷運站旁，以
    3,000元之價格，販賣交付海洛因約0.2公克予許明世得逞，
    並收取獲得3,000元之價款。
　㈢於108年5月6日7時33分許，持用本案門號與許明世持用之行
    動電話0000000000號聯繫後，在臺北市士林捷運站旁，以2,
    000元之價格，販賣交付海洛因約0.2公克予許明世得逞，並
    收取獲得2,000元之價款。
　㈣於108年5月9日19時14分許，持用本案門號與邱浩則持用之行
    動電話0000000000號聯繫後，在臺北市士林捷運站旁，以2,
    000元之價格，販賣交付海洛因約0.15公克予邱浩則得逞，
    並收取獲得2,000元之價款。
　㈤於108年5月12日11時18分許，持用本案門號與許明世持用之
    行動電話0000000000號聯繫後，在臺北市士林捷運站旁，以
    2,000元之價格，販賣交付海洛因約0.2公克予許明世得逞，
    並收取獲得2,000元之價款。
　㈥於108年5月26日10時9分許，持用本案門號與許明世持用之行
    動電話0000000000號聯繫後，在臺北市士林捷運站旁，以1,
    000元之價格，販賣交付海洛因約0.1公克予許明世得逞，並
    收取獲得1,000元之價款。
　㈦於108年7月21日12時許，在臺北市士林捷運站出口，先向許
    明世收取獲得2,000元價款後，再販賣交付海洛因約0.2公克
    （下稱21日海洛因1包，經扣案後實秤淨重0.22公克）予許
    明世。嗣因警方已獲報對黃清輝持用之本案門號實施通訊監
    察，遂於108年7月22日14時51分許，持本院搜索票至臺北市
    ○○區○○街00○0號3樓查獲黃清輝，並當場扣得附表二編號一
    至五所示之物；另於同日19時許，持本院搜索票至新北市○○
    區○○路000巷00號5樓查獲許明世，並當場扣得21日海洛因1
    包，始悉上情。
二、案經臺北市政府警察局士林分局報請臺灣士林地方檢察署檢
    察官偵查後提起公訴。 
    理  由
一、證據能力方面
　　本判決以下援引之審判外供述證據及非供述證據，本案當事
    人未爭執其證據能力（本院卷第102～110、153～161頁），而
    該等證據經本院審酌並無違法取得之情況，認為適宜做為證
    據，自應有證據能力。
二、認定犯罪事實所憑證據及理由　
  ㈠上開事實欄一㈠所載之事實，業據被告於檢察官訊問、原審及
    本院審理時均坦承不諱（偵字第10891號卷【下稱偵卷】二
    第147頁、原審卷第227、249、250頁、本院卷第161頁），
    核與證人蔡滄海於檢察官訊問時所為之證述相合（偵卷二第
    145～147頁），並有被告之搜索扣押筆錄暨扣押物品目錄表
    、臺灣士林地方法院（下稱士林地院）108年度聲監字第51
    號通訊監察書、108年3月26日15時1分、16時11分、16時19
    分之本案門號與蔡滄海所持用行動電話0000000000號間之通
    訊監察譯文各1份（偵卷一第25、101～107、177～179頁）附
    卷可稽，及附表二編號一至五所示之物扣案可佐，已足以認
    定被告此部分自白與事實相符，堪以採信。
  ㈡上開事實欄一㈡、㈢、㈤至㈦所載之事實，業據被告於檢察官訊
    問、原審及本院審理時均坦承不諱（偵卷二第155～159頁、
    原審卷第227、249、250頁、本院卷第162～164頁），核與證
    人許明世於檢察官訊問時所為之證述相合（偵卷二第155～15
    9頁），並有被告之搜索扣押筆錄暨扣押物品目錄表、士林
    地院108年度聲監字第119號、108年度聲監續字第180號通訊
    監察書、108年4月30日16時19分；108年5月6日6時44分、7
    時33分；108年5月12日11時18分、12時1分；108年5月26日1
    0時9分之本案門號與許明世所持用行動電話0000000000號間
    之通訊監察譯文、許明世之搜索扣押筆錄暨扣押物品目錄表
    、毒品初步鑑驗報告書各1份（偵卷一第33、35、37、39、1
    01～107、181～187、311～315、333頁）附卷可稽，及附表二
    編號一至五所示之物扣案可佐，已足以認定被告此部分自白
    與事實相符，堪以採信。
  ㈢上開事實欄一㈣所載之事實，業據被告於檢察官訊問、原審及
    本院審理時均坦承不諱（偵卷二第137、139頁、原審卷第22
    7、249、250頁、本院卷第163頁），核與證人邱浩則於警詢
    及檢察官訊問時所為之證述相合（偵卷二第5～6、133～135頁
    ），並有被告之搜索扣押筆錄暨扣押物品目錄表、士林地院
    108年度聲監字第119號通訊監察書、108年5月9日18時3分、
    19時14分之本案門號與邱浩則所持用行動電話0000000000號
    間之通訊監察譯文1份（偵卷一第27、101～107、181～183頁
    ）附卷可稽，及附表二編號一至五所示之物扣案可佐，已足
    以認定被告此部分自白與事實相符，堪以採信。
  ㈣按販賣毒品係違法行為，非可公然為之，且毒品可任意分裝
    、增減份量、調整純度，其價格並隨時依交易雙方之關係、
    資力、需求量、對行情之認知、來源是否充裕、查緝是否嚴
    緊、購買者被查獲時供出來源之風險評估等因素而變動，既
    無公定價格，亦無法一概而論；因而販賣之利得，除經坦承
    犯行，或帳冊價量均臻明確外，委難察得實情。然衡以毒品
    價格昂貴且不易取得，其販賣行為涉及重罪，並為治安機關
    所嚴加查緝，若販賣毒品之人無利可圖，應無冒著被查獲之
    風險而平白攜帶毒品往返送交他人、自曝於險之理，故販賣
    毒品之人有從中賺取價差或量差而牟利之意圖及事實，應屬
    合理認定，最高法院107年度台上字第140號判決意旨可資參
    照。準此，審以被告就附表一編號一至七所販賣第一級毒品
    海洛因予蔡滄海、許名世、邱浩則間，均無特殊重要情誼或
    至親關係，苟無利得，被告豈有甘冒重典，涉險販賣第一級
    、第二級之理，且被告於本院審理時均能明確說明本案各次
    販賣毒品所賺取之利潤（本院卷第161～165頁），顯見雙方
    即有交易之對價關係，而本件復查無其他事證足認被告並無
    牟利之意，故被告確有營利意圖，應屬昭然若揭。是堪認被
    告販賣第一級毒品有營利之意圖，當可認定。
  ㈤綜上所述，本案事證均已明確，被告前揭各犯行均堪以認定
    ，而應依法論科。
三、新舊法比較：
　㈠查被告行為後，毒品危害防制條例第4條及第17條第2項等規
    定，業於109年1月15日修正公布，並於公布後6個月之同年7
    月15日生效施行。而修正前第4條第1項規定「製造、運輸、
    販賣第一級毒品者，處死刑或無期徒刑；處無期徒刑者，得
    併科新臺幣2千萬元以下罰金。」修正後規定「製造、運輸
    、販賣第一級毒品者，處死刑或無期徒刑；處無期徒刑者，
    得併科新臺幣3千萬元以下罰金。」經比較修正前、後之規
    定，修正後同條第1項規定，將併科罰金之刑度提高，是修
    正後之規定並未較有利於被告，依刑法第2條第1項前段規定
    ，自應適用行為時即修正前之毒品危害防制條例第4條第1項
    規定論處（原審就此未及比較說明，逕予補充）。
　㈡又修正前毒品危害防制條例第17條第2項規定：「犯第4條至
    第8條之罪於偵查及審判中均自白者，減輕其刑。」修正後
    該條項規定：「犯第4條至第8條之罪於偵查及歷次審判中均
    自白者，減輕其刑。」觀之該條項修正之立法理由：第2項
    之規範目的原在於使犯第4條至第8條之毒品案件之刑事訴訟
    程序儘早確定，並鼓勵被告自白認罪，以開啟其自新之路，
    故對犯前述罪之毒品之被告，於偵查及審判中均自白者，採
    行寬厚之刑事政策，而為應減輕其刑之規定。惟原所稱「審
    判中」，究指被告僅須於審判中曾有一次自白犯罪即應適用
    減刑規定，抑或須於歷次審判中均自白犯罪者始符合之？解
    釋上易生爭議。考量原立法之目的，係在使前述毒品案件之
    刑事訴訟程序儘早確定，當以被告於歷次審判中均自白犯罪
    者，始足當之，而所謂歷次審判中均自白，係指歷次事實審
    審級（包括更審、再審或非常上訴後之更為審判程序），且
    於各該審級中，於法官宣示最後言詞辯論終結時，被告為自
    白之陳述而言。故爰修正第2項，明定於偵查及歷次審判中
    均自白者，始減輕其刑。是上開規定之修正乃係關於程序規
    定之文字修正，屬於實務見解或法理之明文化，應依新法規
    定為適用。況被告就本案犯行，於偵查、原審及本院審理時
    均為自白之陳述，無論依修正前、後之規定，均符合減刑之
    要件，自無比較新舊法之問題，附此敘明。
四、論罪：
　㈠按海洛因為毒品危害防制條例第2條第2項第1款所定之第一級
    毒品，是被告黃清輝所為，均係犯毒品危害防制條例第4條
    第1項之販賣第一級毒品罪（共7次）。被告各次為販賣而持
    有海洛因之低度行為，應為販賣第一級毒品之高度行為所吸
    收，均不另論罪。而被告所犯前開各次販賣第一級毒品罪間
    ，時間、地點均可明白區辨，足認其犯意各別，行為互殊，
    均應予分論併罰（即應論以販賣第一級毒品7罪）。
　㈡關於毒品危害防制條例第17條第2項之審酌：
    查被告所犯7次販賣第一級毒品犯行，其於檢察官偵訊、原
    審及本院審理時均坦承犯行，均應依毒品危害防制條例第17
    條第2項之規定，予以減輕其刑。
  ㈢本件無毒品危害防制條例第17條第1項減免規定之適用：
    按毒品危害防制條例第17條第1項所謂「供出毒品來源，因
    而查獲其他正犯或共犯者」，係指被告供出毒品來源之有關
    資料，諸如前手之姓名、年籍、住居所、或其他足資辨別之
    特徵等，使調查或偵查犯罪之公務員，因而對之發動調查或
    偵查並破獲者而言。申言之，必須行為人供出毒品來源之對
    向性正犯，或與其具有共同正犯、共犯（教唆犯、幫助犯）
    關係之毒品由來之人的確實相關資料，使調查或偵查犯罪之
    公務員據以對之發動調查或偵查，並因此而確實查獲其人、
    其犯行而言；而所謂查獲其人、其犯行，著重在其犯行之查
    獲，雖不以達有罪認定之已無合理懷疑存在之程度為必要，
    必也已臻至起訴門檻之證據明確，且有充分之說服力，方得
    獲邀上開減免其刑之寬典。從而，非謂行為人一有「自白」
    、「指認」毒品來源之人，即得依上開規定，予以減免其刑
    （最高法院109年度台上字第1369號判決意旨參照）。經查
    ，被告於原審固稱其販售海洛因之來源是請蔡滄山買的，蔡
    滄山應該是跟綽號「文聰」之陳文宗聯繫云云（原審卷第10
    3頁）。惟警方在對被告實施通訊監察時，即已得悉被告與
    蔡滄山對話間涉及聯繫毒品交易事宜，有本案門號與蔡滄山
    所持用行動電話0000000000號間之通訊監察譯文1份在卷可
    參（偵卷一第61～97頁），而警方請檢察官向士林地院聲請
    搜索票時，被告與蔡滄山均為涉嫌違反毒品危害防制條例案
    件之受搜索人，亦有該院108年度聲搜字第466號搜索票、蔡
    滄山之本院被告前案紀錄表各1份在卷可稽（偵卷一第99頁
    、原審卷第181頁），是警方既事先獲知被告與蔡滄山間通
    話內容，並同時對渠等進行聲請搜索等偵查作為，顯難逕認
    係因被告到案供述毒品來源後，檢警始得知悉鎖定蔡滄山牽
    涉本案犯罪事實乙節。又於原審審理期間，警方就被告所供
    毒品來源持續追查蒐集相關事證，但無結果等情，有臺北市
    政府警察局士林分局108年11月7日、109年1月21日函文在卷
    可憑（原審卷第127、297頁）。被告上訴後，本院復向臺北
    市政府警察局士林分局函詢被告供出毒品來源之查處情形，
    該分局仍先後覆以：本案於查獲被告後，所指稱之共犯蔡滄
    山、陳文宗隨即藏匿至今，且未有其他相關證人指證蔡、陳
    2嫌涉案明確事證，致未能緝獲到案釐清案情；本案被告於
    查獲後，僅供稱毒品來源係綽號「文聰」，未因黃嫌之相關
    供述，而查獲陳文宗涉嫌毒品危害防制條例案件，有該分局
    109年8月17日北市警士分刑字第1093026731號及109年8月27
    日北市警士分刑字第1093033651號函附卷可稽（本院卷第13
    7、143頁），故並無法因被告之供述查獲毒品來源。另依被
    告於原審審理時所陳：我只是拿錢給蔡滄山要他幫我買，我
    不知道蔡滄山跟誰買，他沒有跟我說來源，我只知道他之前
    跟陳文宗來往，我猜測而已。我也沒有證據可以證明賣邱浩
    則、蔡滄海及許明世之海洛因是蔡滄山拿給我的等語（原審
    卷第246、247頁），是除被告片面指述內容外，實乏其他證
    據可資證明蔡滄山或陳文宗提供交付本案所販賣之海洛因。
    從而本案既未因被告供出毒品來源而查獲蔡滄山或綽號「文
    聰」之陳文宗，故無適用毒品危害防制條例第17條第1項規
    定減輕或免除其刑之餘地。
  ㈣關於刑法第59條規定之審酌：
　　按刑法第59條酌量減輕其刑之規定，必其犯罪之情狀顯可憫
    恕者，認科以法定最低刑度仍嫌過重者，始得為之。而所謂
    「犯罪之情狀顯可憫恕」，必須犯罪另有特殊之原因與環境
    等情，而在客觀上足以引起一般同情，認為即予宣告法定最
    低度刑期猶嫌過重者而言。查被告前揭所犯販賣第一級毒品
    罪之法定最輕本刑原為無期徒刑，而如前述經依毒品危害防
    制條例第17條第2項規定減輕其刑後，依刑法第65條第2項規
    定，該罪之法定最輕本刑仍達有期徒刑15年以上，惟被告於
    行為時已年滿62歲，經警查獲後即坦認所為態度良好，且其
    各次販賣海洛因之數量或取得價款均非鉅，犯罪情狀尚與販
    賣大量毒品賺取暴利，並嚴重危害社會治安情形者迥異，難
    謂被告就各次販賣第一級毒品犯行之惡性已屬重大不赦，本
    院認縱就其所為處以法定最低本刑，猶嫌情輕法重，在客觀
    上足以引起一般之同情，而有堪資憫恕之處，故爰就被告所
    為各販賣第一級毒品犯行，皆依刑法第59條規定遞減輕其刑
    。
  ㈤查被告前因施用第一級毒品案件，分別經士林地院98年度審
    訴字第592、690、773、788號判處有期徒刑10月、8月、11
    月、1年確定；因施用第一級、第二級毒品案件，經士林地
    院98年度訴緝字第36號判處有期徒刑10月、10月、6月，並
    經本院98年度上訴字第3151號判決上訴駁回確定，嗣前開七
    刑期復經士林法院以99年度聲字第349號裁定應執行有期徒
    刑4年10月（下稱甲刑期）確定。其另因詐欺案件，分別經
    士林法院98年度簡字第146號、臺灣臺北地方法院98年度簡
    字第4760號判決經減刑後判處有期徒刑2月、2月確定；因施
    用第一級毒品案件，經同院96年度訴字第107號判處有期徒
    刑10月確定，再經同院96年度聲減字第1401號裁定減為有期
    徒刑5月確定，嗣前開三刑期復經同院99年度聲字第530號裁
    定應執行有期徒刑8月（下稱乙刑期）確定。被告經入監接
    續執行甲、乙刑期，甫於103年8月6日執行完畢，有本院被
    告前案紀錄表1份在卷足徵，被告於有期徒刑執行完畢5年內
    改故意再犯本案有期徒刑以上之各次販賣第一級毒品罪，依
    刑法第47條第1項規定均成立累犯。而依司法院釋字第775號
    解釋意旨，考量被告前開執行完畢之案件亦屬毒品案件，可
    徵其仍未悛悔改正，依罪刑相當原則，本院認有加重其刑之
    必要，故就本案各犯行均加重其刑（惟就法定刑為死刑及無
    期徒刑部分，依刑法第64條第1項、第65條第1項規定，皆不
    得加重），又因同時存有刑罰加重及減輕事由，均應先加後
    遞減之。
五、原判決撤銷之理由及量刑：　　
　㈠原審認被告販賣第一級毒品部分，罪證明確，據以論罪科刑
    ，固非無見。惟查：⒈被告行為後，毒品危害防制條例第4條
    第3項、第17條第2項之規定業經修正，原審未及為新舊法比
    較，於法未合。⒉被告之左手上肢萎縮，為輕度肢體障礙，
    於本院審理中始提出身心障礙證明為證（本院卷第169頁）
    ，此為原審未及為量刑之審酌，亦有未洽。準此，被告上訴
    請求依毒品危害防制條例第17條第1項規定減輕其刑，固非
    可採，但原判決既有上開未恰之處，已屬無可維持，自應由
    本院將原判決撤銷改判。
　㈡爰以行為人之責任為基礎，審酌被告明知海洛因為第一級毒
    品具有成癮性及危害性，足以戕害施用者身心，政府對於販
    賣此類毒品之行為將予嚴刑峻罰，以防堵毒品之氾濫，竟仍
    圖謀一己之私利，從事販賣第一級毒品之犯行，戕害國民身
    心健康，危害社會治安，殊屬不該，兼衡被告各犯罪手段、
    販賣海洛因次數、毒品數量、對象及所獲利益金額，暨其於
    犯後坦認全部犯行，並試圖提供毒品來源相關資訊予檢警人
    員之態度，暨其自陳國中肄業，現在菜市場擺攤賣水果，另
    因左手上肢萎縮為輕度肢體障礙，與其現已63歲，年事已高
    等一切情狀，分別量處如附表一所示之宣告刑，並考量被告
    所犯各罪時間密集、所犯罪名均為販賣第一級毒品，罪質相
    同等整體情狀，定其應執行之刑如主文第2項所示。
六、沒收：
  ㈠扣案附表二編號一至五所示之物，均為被告所有供其販賣第
    一級毒品時使用者，業據被告陳明在卷（原審卷第59、249
    、250頁），而皆屬供被告犯販賣第一級毒品罪所用之物，
    自應依毒品危害防制條例第19條第1項之規定，分別於附表
    一編號一至七部分均宣告沒收之。至警方於108年7月22日雖
    尚扣得被告持有之海洛因20包（合計淨重293.75公克，合計
    純質淨重251.37公克），有其扣押物品目錄表、法務部調查
    局濫用藥物實驗室108年8月13日調科壹字第10823016820號
    鑑定書等件附卷可稽，惟被告於原審訊問時，已一致陳明：
    該海洛因20包係我於108年7月10日與蔡滄山一起合資購入，
    我買進後都是自己施用，並無將此次購入海洛因販賣予他人
    。108年7月21日販賣予許明世之海洛因是先前所留，亦與自
    身扣案海洛因無關等語（原審卷第59、102、249頁），核被
    告既已坦認各販賣第一級毒品犯行不諱，衡情應無特意就取
    得該扣案海洛因20包之目的、用途，猶為虛偽陳述之必要，
    而卷內亦無證據足認被告就此部分所言不實，是前開扣案海
    洛因20包既難認與本案被告各次販賣第一級毒品犯行有何關
    聯，且為其同時遭查獲另犯施用第一級毒品等案件之重要證
    物，自不應於本案併予諭知沒收銷燬。另按毒品危害防制條
    例第18條第1項前段規定所稱查獲之毒品，乃指犯人被查獲
    之毒品而言，是警方於同日在新北市○○區○○路000巷00號5樓
    查獲證人許明世時所扣得之21日海洛因1包，自非屬被告本
    身被查獲之毒品，亦應於許明世所犯之罪或其相關刑事程序
    中處理沒收銷燬之事宜。
  ㈡按犯罪所得，屬於犯罪行為人者，沒收之；前開沒收，於全
    部或一部不能沒收或不宜執行沒收時，追徵其價額，刑法第
    38條之1第1項前段、第3項定有明文。查被告各次販賣第一
    級毒品犯行，除就事實欄一㈠部分，實際僅向證人蔡滄海取
    得其中2,000元款項外，其餘均已收取全部價金，業據被告
    供承在案，而被告各次取得款項雖未扣案，惟既為其各次販
    賣第一級毒品之犯罪所得，自應依刑法第38條之1第1項前段
    、第3項規定，分別於附表一編號一至七部分併予宣告沒收
    ，並於全部或一部不能或不宜執行沒收時，追徵其價額。
據上論斷，應依刑事訴訟法第369條第1項前段、第364條、第299
條第1項前段，毒品危害防制條例第4條第1項（修正前）、第17
條第2項、第19條第1項，刑法第11條前段、第47條第1項、第59
條、第51條第5款、第38條之1第1項前段、第3項、第40條之2第1
項，判決如主文。
中　　華　　民　　國　　109 　年　　9 　　月　　22　　日
                    刑事第七庭  審判長法　官  孫惠琳
                                      法　官  連雅婷
                                      法　官  張育彰
以上正本證明與原本無異。
如不服本判決，應於收受送達後20日內向本院提出上訴書狀，其
未敘述上訴之理由者並得於提起上訴後20日內向本院補提理由書
（均須按他造當事人之人數附繕本）「切勿逕送上級法院」。
                                      書記官  周士涵
中　　華　　民　　國　　109 　年　　9 　　月　　23　　日

附錄本案論罪科刑法條：
修正前毒品危害防制條例第4條第1項
製造、運輸、販賣第一級毒品者，處死刑或無期徒刑；處無期徒
刑者，得併科新臺幣2千萬元以下罰金。 

附表一：
編號 犯罪事實 宣告之罪刑及沒收 一 事實欄一㈠ 黃清輝犯販賣第一級毒品罪，累犯，處有期徒刑柒年拾壹月。扣案附表二編號一至五所示之物均沒收；犯罪所得新臺幣貳仟元沒收，如全部或一部不能沒收或不宜執行沒收，追徵其價額。 二 事實欄一㈡ 黃清輝犯販賣第一級毒品罪，累犯，處有期徒刑柒年拾月。扣案附表二編號一至五所示之物均沒收；犯罪所得新臺幣參仟元沒收，如全部或一部不能沒收或不宜執行沒收，追徵其價額。 三 事實欄一㈢ 黃清輝犯販賣第一級毒品罪，累犯，處有期徒刑柒年玖月。扣案附表二編號一至五所示之物均沒收；犯罪所得新臺幣貳仟元沒收，如全部或一部不能沒收或不宜執行沒收，追徵其價額。 四 事實欄一㈣ 黃清輝犯販賣第一級毒品罪，累犯，處有期徒刑柒年捌月。扣案附表二編號一至五所示之物均沒收；犯罪所得新臺幣貳仟元沒收，如全部或一部不能沒收或不宜執行沒收，追徵其價額。 五 事實欄一㈤ 黃清輝犯販賣第一級毒品罪，累犯，處有期徒刑柒年玖月。扣案附表二編號一至五所示之物均沒收；犯罪所得新臺幣貳仟元沒收，如全部或一部不能沒收或不宜執行沒收，追徵其價額。 六 事實欄一㈥ 黃清輝犯販賣第一級毒品罪，累犯，處有期徒刑柒年柒月。扣案附表二編號一至五所示之物均沒收；犯罪所得新臺幣壹仟元沒收，如全部或一部不能沒收或不宜執行沒收，追徵其價額。 七 事實欄一㈦ 黃清輝犯販賣第一級毒品罪，累犯，處有期徒刑柒年玖月。扣案附表二編號一至五所示之物均沒收；犯罪所得新臺幣貳仟元沒收，如全部或一部不能沒收或不宜執行沒收，追徵其價額。 
附表二：應宣告沒收之扣案物
編號 扣案物名稱及數量 一 ZTE牌黑色手機壹支（含門號0000000000號SIM卡） 二 電子磅秤貳台 三 研磨棒壹支 四 塑膠鏟管壹支 五 分裝袋壹包